最高法院刑事判決　　　　　　　　　　111年度台上字第938號
上　訴　人　李　玫
 
 
 
上列上訴人因加重詐欺案件，不服臺灣高等法院中華民國110 年
11月16日第二審判決（110 年度上訴字第2747號，起訴案號：臺
灣新北地方檢察署109年度偵字第36949號），提起上訴，本院判
決如下：
    主  文
上訴駁回。
    理  由
一、按刑事訴訟法第377 條規定，上訴於第三審法院，非以判決
    違背法令為理由，不得為之。是提起第三審上訴，應以原判
    決違背法令為理由，係屬法定要件。如果上訴理由書狀並未
    依據卷內訴訟資料，具體指摘原判決不適用何種法則或如何
    適用不當，或所指摘原判決違法情事，顯與法律規定得為第
    三審上訴理由之違法情形，不相適合時，均應認其上訴為違
    背法律上之程式，予以駁回。
二、本件原判決撤銷第一審關於上訴人李玫犯如其附表一所示罪
    刑部分之判決，改判仍從一重論處上訴人犯3 人以上共同詐
    欺取財（下稱加重詐欺）2 罪刑（即如其附表〈下稱附表〉
    一編號1、2所示，均想像競合犯洗錢防制法第14條第1 項之
    一般洗錢罪，其中編號1 部分另想像競合犯組織犯罪防制條
    例第3條第1項之參與犯罪組織罪）。
三、按犯罪事實之認定，證據之取捨及其證明力如何，乃事實審
    法院自由判斷之職權，如其證據取捨不違背經驗法則與論理
    法則，即不得指為違法，而據為上訴第三審之理由。查原判
    決係綜合全案辯論意旨及調查證據所得，並採取上訴人在審
    理中之自白，佐以卷內與其自白相符之證據資料，依法認定
    上訴人有其事實欄所載及引用附表二編號2⑴、3⑴部分之加
    重詐欺、一般洗錢或參與犯罪組織等罪犯行，已詳敘所憑之
    證據及理由。並依確認之事實，敘明上訴人所犯上開2 罪，
    被害人不同，縱上訴人之「收水」行為僅有1 次，仍應依集
    團分工、共負其責之理，且其詐欺行為不同、犯意各別，應
    予分論併罰之論據。所為論斷，核無悖於論理法則與經驗法
    則，且有卷內證據資料可資覆按，自不得任意指為違法。上
    訴意旨猶謂：伊所犯雖有兩個被害人，但係同一行為不能論
    以兩罪；又伊因新冠肺炎疫情，工作及收入受到影響，謀生
    不易，法律概念薄弱，為找工作致犯本案，因一時糊塗而被
    利用，已深感懊悔，警方來查案才知犯案，伊係因過失被利
    用云云，係置原判決之論敘於不顧，且翻異前詞為事實上之
    爭辯，並徒憑己意而為指摘，自非適法之第三審上訴理由。
四、綜上所述，應認本件上訴為違背法律上之程式，予以駁回。
    又本院為法律審，本案且從程序上駁回上訴人之上訴，上訴
    人另執：伊已為本案失去工作，精神時好時壞，雖與一位被
    害人達成和解，並分期攤還，但另一位被害人因不願意而未
    能和解；伊以後應徵工作會更謹慎，並多做善事回饋社會云
    云，請求本院從輕量刑，自屬無從審酌，附此敘明。
據上論結，應依刑事訴訟法第395條前段，判決如主文。
中    華    民    國   111    年    2     月    9     日
                  刑事第五庭審判長法  官  吳  信  銘  
                                  法  官  梁  宏  哲  
                                  法  官  沈  揚  仁  
                                  法  官  蔡  廣  昇  
                                  法  官  何  菁  莪  
本件正本證明與原本無異
                                  書記官
中    華    民    國   111    年    2     月    18    日